【裁判字號】    97,簡上,560
【裁判日期】    970829
【裁判案由】    竊盜
【裁判全文】
臺灣高雄地方法院刑事判決             97年度簡上字第560號
上  訴  人
即  被  告  甲○○
上列上訴人因竊盜案件，不服本院高雄簡易庭中華民國97年5 月
30日97年度審簡字第2616號所為第一審判決（聲請簡易判決處刑
書案號：臺灣高雄地方法院檢察署97年度偵字第7444號），提起
上訴，本院管轄之第二審合議庭判決如下：
    主  文
上訴駁回。
    事  實
一、甲○○前因竊盜案件，經本院以96年度簡字第6387號判決判
    處有期徒刑3 月確定，甫於民國97年1 月23日徒刑易科罰金
    而執行完畢。詎仍不知悔改，意圖為自己不法之所有，於97
    年3 月3 日上午11時50分許，騎乘車號KQ8-655 號機車前往
    位於高雄市三民區○○○路191 號之乙○○○○○前，先將
    機車停放在店門口馬路之機慢車車道上，再徒步進入服飾店
    內，並乘店員丙○○彎腰打掃櫃檯地板時，徒手竊取黑色牛
    仔褲（條碼編號：0000000000）1 條，並將該牛仔褲夾於腋
    下迅速步出店外，甲○○將上開牛仔褲置於前開車號KQ8-65
    5 號機車之置物籃內正欲發動機車逃逸之際，因為店員丙○
    ○發現，追至前開機車處取走機車鑰匙以攔阻甲○○離去，
    並報警處理，員警到達現場後，當場查獲甲○○，並扣得前
    開牛仔褲1 條，而查知上情。
二、案經高雄市政府警察局三民第一分局報請臺灣高雄地方法院
    檢察署檢察官偵查起訴。
    理  由
一、按被告於第二審經合法傳喚，無正當之理由不到庭者，得不
    待其陳述，逕行判決，刑事訴訟法第371 條定有明文。次按
    對於簡易判決處刑不服而上訴者，得準用上開規定，此觀諸
    刑事訴訟法第455 條之1 第3 項之規定自明。本案97年8 月
    19日審理期日傳票，已於同年8 月11日送達於上訴人即被告
    之住所，由其妻于王大蓉收受而發生送達效力，有本院送達
    證書1 份在卷可稽（見本院簡上卷第3 頁），是本案被告經
    本院合法傳喚後，無正當理由未到庭，本院爰不待其陳述，
    而為一造辯論判決，合先敘明。
二、訊據被告矢口否認有何竊盜犯行，辯稱：伊當天在逛佐丹奴
    賣場時，太太打電話來，伊將牛仔褲披在肩上，接起手機，
    就很自然地走出店外到機車旁邊講電話，並沒有要竊取牛仔
    褲，但後來不知為何丙○○追上來拉扯伊衣服云云。經查：
  (一)被告於前揭時間、地點，進入佐丹奴賣場，乘店員丙○○彎
    腰在櫃檯內打掃之際，拿取店內黑色牛仔褲1 條，並迅速離
    開店內之事實，業經證人丙○○於審判中證稱：在97年3 月
    3 日上午11時50分左右，有一個可疑男子即被告從右邊門口
    進入店內，其當時正在櫃檯打掃，被告趁其彎腰時，拿走1
    條黑色牛仔褲夾在腋下，往停放在馬路旁邊之機車方向走，
    並將牛仔褲放在機車菜籃裡面，且啟動他的機車，其看到被
    告背影時，立刻衝出去，並且拔掉他的鑰匙等語明確（見本
    院簡上卷第42頁）。又被告被店員丙○○發現後，請求丙○
    ○不要報警，並表示會打電話找其妻前來結帳付款之事實，
    亦經證人丙○○證稱：當時其一隻手拿著牛仔褲，另一手已
    經拔起被告的機車鑰匙，被告雙手抓著其拿著鑰匙的手不放
    ，要求其放他走，還說他上次已經被抓過一次，不能再犯罪
    ，又表示要打電話給他太太來結帳，後來其擺脫被告的手到
    櫃臺打電話，被告又追過來要搶其手上鑰匙，其一手打電話
    一手被被告抓著，一直到警察與同事來到賣場被告才放手等
    語屬實（見本院簡上卷第42、43頁）。又店員丙○○特別注
    意到被告行跡可疑之緣由，證人丙○○復證稱：其先前已注
    意到被告，被告會先假裝問價錢，再趁著店員忙於處理其他
    事情時，拿走衣服，但他拿了就走，之前都抓不到他，也沒
    看到車牌，這次已是第3 次了等語甚明（見本院卷第43頁）
    。另參以被告當時直接將機車停放在前開佐丹奴賣場前馬路
    之機車車道上一節，經被告、證人丙○○分別在本院審理時
    陳明屬實，且有警卷第14頁編號2 照片可證，顯見被告在進
    入店內前，早已事先備妥交通工具，待竊取得手後即可迅速
    逸去。此外，上開事實並有扣押物品目錄表、贓物認領保管
    單各1 紙、牛仔褲廠牌及型號照片4 張、現場照片2 張、丙
    ○○高雄醫學大學附設中和紀念醫院診斷證明書1 份在卷可
    佐（見警卷第14至17、21頁）。綜上，均足認定被告係為自
    己不法所有，將牛仔褲攜出店外，又在店員丙○○上前阻止
    後，與之發生拉扯等事實，被告竊盜犯行實至為灼明。
  (二)又被告固辯稱：當日係伊妻子持0000000000號行動電話撥打
    其持用之0000000000號電話，伊為接聽電話才走出店外，不
    慎將牛仔褲攜出云云。惟查，證人丙○○於審判中證稱：被
    告將牛仔褲帶出店外時，並沒有在講電話，是其上前阻止被
    告離去，被告才說要打電話叫其妻前來結帳，其不清楚被告
    有無實際撥出，但被告一直將手機掛在耳邊等語（見本院簡
    上卷第42、43頁）。又經本院調取被告持用之0000000000號
    行動電話及被告之妻王大蓉持用之0000000000號行動電話之
    雙向通聯紀錄結果，王大蓉持用之0000000000號行動電話於
    本案案發時間即97年3 月3 日上午11時50分許，並未有任何
    發話予0000000000號行動電話之紀錄，而被告持用之000000
    0000號行動電話，曾於當日上午11時55分21秒，發話予王大
    蓉持用之0000000000號行動電話（見本院卷第27至30頁），
    與證人丙○○證稱被告係被發現後，才表示要打電話找其妻
    前來之情核屬相符，足見被告所辯與事實不符，顯不足採信
    。
  (三)被告另辯稱：其腰圍為36腰，沒有必要竊取前開牛仔褲云云
    。惟查，本案被告竊盜犯行，已有客觀事證認定如前。又一
    般竊賊竊取物品之後，用途不一而足，非必然係供自己使用
    ，亦可能另行賣出，轉手他人，以換取現金花用；且以現今
    網路科技發達，任何人欲自行變賣物品者，運用網路拍賣交
    易平台即可輕易達成目的，而被告竊取之牛仔褲乃機械大量
    生產之工業製品，只要將標牌取下，外觀與其他同款造型之
    牛仔褲即無從區辨，此種物品利用網路交易或其他管道轉手
    銷出，幾無被循線查獲之風險，顯見竊得前開牛仔褲後，要
    將之轉手賣出，或另作其他用途，均非難事。從而，被告所
    辯前開情詞，實無從為被告有利之認定。
  (四)綜上所述，本案被告犯罪事證明確，所辯則均不足採信，被
    告犯行已經證明，應予依法論科。
四、核被告所為，係犯刑法第320 條第1 項之竊盜罪。被告前因
    竊盜案件，經本院以96年度簡字第6387號判決判處有期徒刑
    3 月確定，甫於民國97年1 月23日徒刑易科罰金而執行完畢
    ，有臺灣高等法院被告前案紀錄表在卷可憑，其受有期徒刑
    之執行完畢，5 年內故意再犯本件有期徒刑以上之罪，為累
    犯，應依刑法第47條第1 項規定加重其刑。原審以本案被告
    犯罪事證明確，並審酌被告有多項竊盜前科，素行不佳，竟
    不知悔改，再為本案竊盜犯行，侵害被害人之財產法益，危
    害社會治安，犯後復未坦承犯行，惟念及所竊財物價值尚非
    甚鉅且已發還被害人等一切情狀，量處有期徒刑3 月，並斟
    酌被告上開所犯情節，諭知以新臺幣1,000 元折算1 日為易
    科罰金之折算標準。其認事用法，核無不合，量刑亦屬妥適
    。被告上訴意旨，猶飾詞否認犯罪行為，並指摘原判決不當
    ，為無理由，自應予駁回。
據上論斷，應依刑事訴訟法455 條之1 第1 項、第3 項、第371
條、第368 條、第364 條，判決如主文。
本案經檢察官董秀菁到庭執行職務。
中    華    民    國    97    年    8     月    29    日
                  刑事第十七庭  審判長法  官  洪能超
                                      法  官  林建鼎
                                      法  官  陳思帆
以上正本證明與原本無異。
不得上訴。
中    華    民    國    97    年    8     月    29    日
                                      書記官  李宗諺
附錄本案論罪科刑所適用之法條全文：
中華民國刑法第320 條：
意圖為自己或第三人不法之所有，而竊取他人之動產者，為竊盜
罪，處5年以下有期徒刑、拘役或5百元以下罰金。
意圖為自己或第三人不法之利益，而竊佔他人之不動產者，依前
項之規定處斷。
前2項之未遂犯罰之。
中華民國刑法施行法第1條之1
中華民國94年1 月7 日刑法修正施行後，刑法分則編所定罰金之
貨幣單位為新臺幣。
94年1 月7 日刑法修正時，刑法分則編未修正之條文定有罰金者
，自94年1 月7 日刑法修正施行後，就其所定數額提高為30倍。
但72年6 月26日至94年1 月7 日新增或修正之條文，就其所定數
額提高為3 倍。


司法院資訊處製作；財團法人民間司法改革基金會備份。
